臺灣臺北地方法院刑事裁定
111年度單禁沒字第529號
聲  請  人  臺灣臺北地方檢察署檢察官
被      告  陳奕璋



上列聲請人聲請單獨宣告沒收違禁物（111年度聲沒字第366號）
，本院裁定如下：
    主  文
扣案如附表所示之物均沒收銷燬。
    理  由
一、聲請意旨略以：被告陳奕璋因施用毒品案件，經送觀察勒戒
    因無繼續施用毒品傾向而經釋放後，業經臺灣臺北地方檢察
    署（以下簡稱臺北地檢署）檢察官以110年度撤緩毒偵字第1
    16號、110年度毒偵字第2715、2716號為不起訴處分確定。
    惟扣案之①第二級毒品甲基安非他命2包(驗餘淨重0.8878公
    克)，係屬違禁物；另查扣②含有第二級毒品甲基安非他命成
    分之吸食器3組、③玻璃球吸食器1組，因與內含之第二級毒
    品甲基安非他命成分難以離析等情，有扣押物品清單及毒品
    鑑定書等在卷可稽，爰依毒品危害防制條例第18條第l項及
    刑法第40條第2項規定聲請宣告沒收銷燬之等語。
二、按查獲之第一級、第二級毒品及專供製造或施用第一級、第
    二級毒品之器具，不問屬於犯罪行為人與否，均沒收銷燬之
    ；沒收，適用裁判時之法律；刑法總則於其他法律有沒收之
    規定者，亦適用之。但其他法律有特別規定者，不在此限；
    違禁物得單獨宣告沒收，毒品危害防制條例第18條第1項前
    段，刑法第2條第2項、第11條、第40條第2項分別定有明文
    。另若案件未起訴或不起訴者，應由檢察官聲請法院以裁定
    沒收之，此經司法院18年院字第67號著有解釋在案。又甲基
    安非他命係毒品危害防制條例第2條第2項第2款所稱之第二
    級毒品，依同條例第ll條第2項規定不得持有，屬違禁物，
    自應依毒品危害防制條例第18條第l項前段規定，沒收銷燬
    之。
三、經查：
㈠、被告因施用毒品案件，經臺北地檢署檢察官於111年1月24日
    以110年度撤緩毒偵字第116號、110年度毒偵字第2715、271
    6號為不起訴處分確定，有上開不起訴處分書在卷可稽（見1
    10年度撤緩毒偵字第116號卷第69至70頁）。
㈡、扣案之①甲基安非他命2包，為白色微黃結晶2袋(淨重0.8880
    公克，驗餘淨重0.8878公克)，經以氣相層析質譜儀法（GC/
    MS）檢驗，均檢出第二級毒品甲基安非他命成分，有臺北市
    政府警察局刑事警察大隊扣押物品目錄表、扣押物品清單及
    交通部民用航空局航空醫務中心108年2月19日航藥鑑字第00
    00000號毒品鑑定書在卷可參（見108年度毒偵字第793號卷
    ，以下簡稱毒偵793卷，第22頁、第45至46頁），堪認上開
    物品係屬毒品危害防制條例第2條第2項第2款規定之第二級
    毒品，屬違禁物，應依毒品危害防制條例第18條第1項前段
    規定宣告沒收銷燬。又扣案所直接用以盛裝毒品之包裝袋2
    只，以現今所採行之鑑驗方式，包裝袋仍會殘留微量毒品而
    無法將之完全析離，是上開包裝袋2只，亦均併依毒品危害
    防制條例第18條第1項前段規定宣告沒收銷燬之。另鑑定時
    經取樣鑑驗耗用之毒品，因已不存在，自無庸宣告沒收銷燬
    。
㈢、扣案之②含有第二級毒品甲基安非他命成分之吸食器3組，經
    取樣1組抽驗，以氣相層析質譜儀法（GC/MS）檢驗，檢出含
    有第二級毒品甲基安非他命成分，有臺北市政府警察局刑事
    警察大隊扣押物品目錄表、扣押物品清單及交通部民用航空
    局航空醫務中心108年2月19日航藥鑑字第0000000號毒品鑑
    定書、交通部民用航空局航空醫務中心109年12月24日航 醫
    字第0000000000號函暨扣案物照片在卷可參（見毒偵793卷
    第22頁、第43至44頁；本院109年度簡字第2373號卷第12至1
    3頁），堪認上開物品內含毒品危害防制條例第2條第2項第2
    款規定之第二級毒品，且為同條例第11條第7項規定之施用
    第二級毒品之器具，屬違禁物，又以現今所採行之鑑驗方式
    ，吸食器內仍會殘留微量毒品而無法將之完全析離，是上開
    吸食器3組，應依毒品危害防制條例第18條第1項前段規定宣
    告沒收銷燬之。
㈣、扣案之③含有第二級毒品甲基安非他命成分之玻璃球吸食器1
    組，經以氣相層析質譜儀法（GC/MS）檢驗，檢出含有第二
    級毒品甲基安非他命成分，有臺北市政府警察局萬華分局扣
    押物品目錄表、扣押物品清單暨扣案物照片及交通部民用航
    空局航空醫務中心109年9月2日航藥鑑字第0000000號毒品鑑
    定書在卷可參（見109年度毒偵字第3171號卷，以下簡稱毒
    偵3171卷，第17頁、第49頁；本院109年度簡字第2759號卷
    第25至27頁），堪認上開物品內含毒品危害防制條例第2條
    第2項第2款規定之第二級毒品，且為同條例第11條第7項規
    定之施用第二級毒品之器具，屬違禁物，又以現今所採行之
    鑑驗方式，吸食器內仍會殘留微量毒品而無法將之完全析離
    ，是上開吸食器1組，應依毒品危害防制條例第18條第1項前
    段規定宣告沒收銷燬之。
四、依刑事訴訟法第220條、第455條之36第2項，刑法第11條、
    第40條第2項，毒品危害防制條例第18條第1項前段，裁定如
    主文。　
中　　華　　民　　國　　111 　年　　6 　　月　　 27 　日
　　　　　　　　　刑事第九庭  法　官　商啟泰
上正本證明與原本無異。
如不服本裁定，應於裁定送達後5日內向本院提出抗告狀。因疫
情而遲誤不變期間，得向法院聲請回復原狀。
                              書記官  洪婉菁
中　　華　　民　　國　　111 　年　　6 　　月　　 28 　日
附表：
編號 扣案物品及重量 數量 檢驗結果 卷頁 1 甲基安非他命2包(淨重0.8880公克，驗餘淨重0.8878公克) 2包 檢出第二級毒品甲基安非他命成分 毒偵793卷第46頁 2 含有第二級毒品甲基安非他命成分之吸食器3組 3組 經取樣1組抽驗，檢出含有第二級毒品甲基安非他命成分 毒偵793卷第44頁，本院109年度簡字第2373號卷第12至13頁 3 含有第二級毒品甲基安非他命成分之玻璃球吸食器1組 1組 檢出含有第二級毒品甲基安非他命成分 毒偵3171卷第17頁